<?xml version='1.0' encoding='utf-8'?>
<verb default="téacsáil" disambig="">
  <verbalNoun default="téacsáil" />
  <verbalAdjective default="téacsáilte" />
  <tenseForm default="téacsáil" tense="Past" dependency="Indep" person="Base" />
  <tenseForm default="téacsálamar" tense="Past" dependency="Indep" person="Pl1" />
  <tenseForm default="téacsáladar" tense="Past" dependency="Indep" person="Pl3" />
  <tenseForm default="téacsáladh" tense="Past" dependency="Indep" person="Auto" />
  <tenseForm default="téacsáil" tense="Past" dependency="Dep" person="Base" />
  <tenseForm default="téacsálamar" tense="Past" dependency="Dep" person="Pl1" />
  <tenseForm default="téacsáladar" tense="Past" dependency="Dep" person="Pl3" />
  <tenseForm default="téacsáladh" tense="Past" dependency="Dep" person="Auto" />
  <tenseForm default="téacsáladh" tense="PastCont" dependency="Indep" person="Base" />
  <tenseForm default="téacsálainn" tense="PastCont" dependency="Indep" person="Sg1" />
  <tenseForm default="téacsáilteá" tense="PastCont" dependency="Indep" person="Sg2" />
  <tenseForm default="téacsálaimis" tense="PastCont" dependency="Indep" person="Pl1" />
  <tenseForm default="téacsálaidís" tense="PastCont" dependency="Indep" person="Pl3" />
  <tenseForm default="téacsáiltí" tense="PastCont" dependency="Indep" person="Auto" />
  <tenseForm default="téacsáladh" tense="PastCont" dependency="Dep" person="Base" />
  <tenseForm default="téacsálainn" tense="PastCont" dependency="Dep" person="Sg1" />
  <tenseForm default="téacsáilteá" tense="PastCont" dependency="Dep" person="Sg2" />
  <tenseForm default="téacsálaimis" tense="PastCont" dependency="Dep" person="Pl1" />
  <tenseForm default="téacsálaidís" tense="PastCont" dependency="Dep" person="Pl3" />
  <tenseForm default="téacsáiltí" tense="PastCont" dependency="Dep" person="Auto" />
  <tenseForm default="téacsálann" tense="PresCont" dependency="Indep" person="Base" />
  <tenseForm default="téacsálaim" tense="PresCont" dependency="Indep" person="Sg1" />
  <tenseForm default="téacsálaimid" tense="PresCont" dependency="Indep" person="Pl1" />
  <tenseForm default="téacsáiltear" tense="PresCont" dependency="Indep" person="Auto" />
  <tenseForm default="téacsálann" tense="PresCont" dependency="Dep" person="Base" />
  <tenseForm default="téacsálaim" tense="PresCont" dependency="Dep" person="Sg1" />
  <tenseForm default="téacsálaimid" tense="PresCont" dependency="Dep" person="Pl1" />
  <tenseForm default="téacsáiltear" tense="PresCont" dependency="Dep" person="Auto" />
  <tenseForm default="téacsálfaidh" tense="Fut" dependency="Indep" person="Base" />
  <tenseForm default="téacsálfaimid" tense="Fut" dependency="Indep" person="Pl1" />
  <tenseForm default="téacsálfar" tense="Fut" dependency="Indep" person="Auto" />
  <tenseForm default="téacsálfaidh" tense="Fut" dependency="Dep" person="Base" />
  <tenseForm default="téacsálfaimid" tense="Fut" dependency="Dep" person="Pl1" />
  <tenseForm default="téacsálfar" tense="Fut" dependency="Dep" person="Auto" />
  <tenseForm default="téacsálfadh" tense="Cond" dependency="Indep" person="Base" />
  <tenseForm default="téacsálfainn" tense="Cond" dependency="Indep" person="Sg1" />
  <tenseForm default="téacsálfá" tense="Cond" dependency="Indep" person="Sg2" />
  <tenseForm default="téacsálfaimis" tense="Cond" dependency="Indep" person="Pl1" />
  <tenseForm default="téacsálfaidís" tense="Cond" dependency="Indep" person="Pl3" />
  <tenseForm default="téacsálfaí" tense="Cond" dependency="Indep" person="Auto" />
  <tenseForm default="téacsálfadh" tense="Cond" dependency="Dep" person="Base" />
  <tenseForm default="téacsálfainn" tense="Cond" dependency="Dep" person="Sg1" />
  <tenseForm default="téacsálfá" tense="Cond" dependency="Dep" person="Sg2" />
  <tenseForm default="téacsálfaimis" tense="Cond" dependency="Dep" person="Pl1" />
  <tenseForm default="téacsálfaidís" tense="Cond" dependency="Dep" person="Pl3" />
  <tenseForm default="téacsálfaí" tense="Cond" dependency="Dep" person="Auto" />
  <moodForm default="téacsáladh" mood="Imper" person="Base" />
  <moodForm default="téacsálaim" mood="Imper" person="Sg1" />
  <moodForm default="téacsáil" mood="Imper" person="Sg2" />
  <moodForm default="téacsálaimis" mood="Imper" person="Pl1" />
  <moodForm default="téacsálaigí" mood="Imper" person="Pl2" />
  <moodForm default="téacsálaidís" mood="Imper" person="Pl3" />
  <moodForm default="téacsáiltear" mood="Imper" person="Auto" />
  <moodForm default="téacsála" mood="Subj" person="Base" />
  <moodForm default="téacsálaimid" mood="Subj" person="Pl1" />
  <moodForm default="téacsáiltear" mood="Subj" person="Auto" />
</verb>
